【裁判字號】    99,易,46
【裁判日期】    991012
【裁判案由】    竊盜
【裁判全文】
臺灣臺北地方法院刑事判決                99年度易字第46號
公  訴  人  臺灣臺北地方法院檢察署檢察官
被      告  丙○○
上列被告因竊盜案件，經檢察官提起公訴（98年度偵字第27087號
），本院判決如下：
    主  文
丙○○毀壞門扇竊盜，處有期徒刑捌月。
    事  實
一、丙○○於民國九十八年九月二十五日上午十時至十一時許間
    ，騎乘車牌號碼P 三九－二六○號重型機車，前往臺北縣新
    店市○○街七號三樓友人甲○○住處附近，與友人甲○○見
    面後，於同日中午十二時五十三分許，再騎乘上開機車停放
    在臺北縣新店市○○街九巷一六號旁之巷口處，步行至乙○○位於臺北縣新店市○○街九巷一四號四樓住處大樓前觀察
    後，竟意圖為自己不法之所有，以不詳方式，撬開該住處鐵
    門門鎖及破壞鐵門後方木門之喇叭鎖後，無故侵入前開乙○○之住處，並接續破壞乙○○住處房間之喇叭鎖後，竊取郵
    局及銀行存摺六本（含提款卡二張）、護照二本、現金新臺
    幣(下同)五萬多元、價值六千多元之金飾二條及蔣公紀念幣
    二枚得手，於同日下午一時四十七分許，騎乘上開機車逃離
    現場。嗣經警方調閱乙○○前開住處附近之監視錄影帶後循
    線追查，始知上情。
二、案經被害人乙○○訴由臺北縣政府警察局新店分局報請臺灣
    臺北地方法院檢察署檢察官偵查起訴。
    理  由
一、程序事項
  (一)告訴人之告訴，僅須要表明告訴之旨，其效力及於裁判上一
    罪之全部，無須就特定之法條予以指明，證人即告訴人既然
    在警詢中表明對被告提出告訴，縱警詢筆錄僅記載「我要對
    偷我家東西的涉嫌人提出竊盜告訴」，然其於本院審理時已
    表明當時係要同時對侵入住宅部分提出告訴（見本院卷卷一
    第一八頁背面），足見其告訴效力也及於侵入住宅罪部分，
    已有合法告訴合先敘明。
  (二)按傳聞法則之重要理論依據，在於傳聞證據未經當事人之反
    對詰問予以核實，乃予排斥，惟若當事人已放棄對原供述人
    之反對詰問權，於法院審判時表明同意該等傳聞證據可作為
    證據，基於證據資料愈豐富，愈有助於真實發現之理念，並
    貫徹刑事訴訟法修法加重當事人進行主義之精神，確認當事
    人對於證據能力有處分權之制度，傳聞證據經當事人同意做
    為證據，法院認為適當者，亦得為證據。另當事人於調查證
    據時，對於傳聞證據表示「沒有意見」，而未於言詞辯論終
    結前聲明異議，應視為已有將該等傳聞證據採為證據之同意
    ，此刑事訴訟法第一百五十九條之五定有明文。本案被告丙○○於本院審理程序中已表示對卷內人證、書證、物證之證
    據能力均無意見，本院審理時，被告對被告以外之人於審判
    外之陳述之證據能力並未表示意見，迄本院言詞辯論終結前
    ，被告亦未爭執本案證據之證據能力，依刑事訴訟法第一百
    五十九條之五第二項之規定，應視為被告已同意本案相關之
    傳聞證據均可做為證據，本院斟酌本案卷內之證據並非非法
    取得，亦無證明力明顯過低之情形，且經本院於審判期日依
    法進行證據之調查、辯論，被告於訴訟上之程序權，已受保
    障，前揭各該證據，均得採為證據。
二、訊據被告丙○○固不否認有進入告訴人乙○○住處大樓，惟
    矢口否認有何竊盜之犯行，並辯稱：伊於當日中午進去乙○○住處大樓十分多鐘而已，本來是去二樓按朋友甲○○的電
    鈴，但伊按錯了，甲○○沒有住那裡，伊就打電話予甲○○
    ，並到醫院等甲○○，見面後就與甲○○喝酒，並至其住處
    聊天才回家云云。經查：
  (一)告訴人乙○○及其家人於九十八年九月二十五日上午十一時
    許自其前開住處外出，嗣於同日晚間八時許返家時，發現遭
    竊，並失竊郵局及銀行存摺六本（含提款卡二張）、護照二
    本、現金五萬多元、價值六千多元之金飾二條及蔣公紀念幣
    二枚等物品之事實，業據告訴人乙○○於警詢及本院審理中
    證述屬實（見臺灣臺北地方法院檢察署九十八年度偵字第二
    七○八七號卷第八頁至第一三頁、本院卷卷一第八七頁至第
    八九頁），並有臺北縣政府警察局新店分局九十九年七月十
    九日北縣警店刑字第○九九○○三六二三二號函及檢附之現
    場勘察報告表、現場勘察照片在卷可稽（本卷卷一第一○○
    頁至第一○七頁），應認告訴人乙○○之住處係於九十八年
    九月二十五日上午十一時至晚間八時間遭人侵入住宅竊盜之
    事實無訛。
  (二)經本院勘驗為警調取告訴人乙○○住處附近之監視錄影光碟
    ，勘驗結果如下：「畫面一開始為新店市○○街九巷一四號
    四樓前，畫面中有一位先生騎機車經過，十二：五十二：五
    十一被告騎機車從巷口過來（畫面上方），未戴安全帽，上
    身著白衣，衣服上有圖案，下身著藍色牛仔褲。十二：五十
    三：三十六被告從畫面左下方出現，左手持有物品，右手插
    在牛仔褲右後方口袋，抬頭先往右方觀看，再往左方觀看，
    之後走到畫面右方的屋簷下，消失在畫面中。十二：五十三
    ：四十六被告從屋簷下走出穿過馬路走到對面公寓大門前（
    畫面左方），伸出右手以類似鑰匙的物品打開大門進入，從
    畫面中消失。約四分鐘後，十二：五十七：五十被告從臺北
    縣新店市○○街九巷一四號公寓大門走出，右手插在褲子右
    前方口袋內，往畫面上下方觀看，然後走到右方屋簷下，之
    後被告從屋簷下走出，右手插在褲子右前方口袋，抬頭往對
    面臺北縣新店市○○街九巷一四號公寓觀看（畫面左上方）
    ，邊看邊往畫面下方走，十二：五十八：零四被告從畫面中
    消失。十二：五十八：三十七被告再次從畫面中出現，邊走
    邊抬頭朝左上方觀看臺北縣新店市○○街九巷一四號公寓，
    右手插入褲子右前方口袋，十二：五十八：四十三被告再次
    進入臺北縣新店市○○街九巷一四號公寓大門，消失在畫面
    上。十二：五十九：四十至十三：四十七：四十五陸續有人
    走路、騎機車、開車經過。十三：四十七：四十六被告走出
    臺北縣新店市○○街九巷一四號公寓大門，被告左側腰際衣
    服有隆起狀，被告邊走邊回頭觀看，之後消失在畫面左下方
    ，畫面結束於十三：四十七：五十二」，有本院勘驗筆錄及
    監視錄影光碟擷取畫面附卷可憑（見本院卷卷一第三一頁至
    第三二頁、上開偵卷第二一頁至第二五頁），被告亦自承該
    監視錄影光碟擷取畫面上之人即為其本人，足認被告係於當
    日日中午十二時五十三分許，騎乘上開機車停放在臺北縣新
    店市○○街九巷一六號旁之巷口處，步行告訴人至乙○○位
    於臺北縣新店市○○街九巷一四號四樓住處大樓前觀察，並
    進入該大樓，直至於同日下午一時四十七分許，始離開該大
    樓，其在該大樓留置期間約有五十二分鐘之久，是被告所辯
    其進入告訴人乙○○前開住處大樓內僅十多分鐘，顯非實在
    。又被告辯稱進去該大樓是為找甲○○，但按錯電鈴，找錯
    地方云云，然衡諸常情，如係按錯電鈴、找錯人，應會馬上
    離開，豈有留置該處五十二分鐘之久，足徵被告所辯，與常
    情有悖，要屬事後卸責之詞，不可採信。
  (三)再者，證人甲○○之住處係位於臺北縣新店市○○街七號三
    樓，亦非被告所辯稱之位於二樓，且證人甲○○於警詢中證
    稱：被告係於九十八年九月二十五日上午十時至十一時許間
    ，打電話說要來伊住處，約三十至四十分後打電話予伊說已
    到伊住處附近，伊就去接他回來，大約十五分鐘後，就與被
    告去喝酒約一小時，再至伊住聊天一小時，被告始行離開等
    語，又核與被告辯稱係自行至甲○○住處按電鈴云云不符。
    參以卷附被告持用之行動電話門號0000000000號
    與證人甲○○所持用之行動電話門號0000000000
    號之雙向通聯紀錄顯示，被告於九十八年九月二十五日上午
    九時五十四分，在臺北縣泰山鄉，撥打證人甲○○之前揭門
    號通話，而被告於同日上午十時三十二分、十時三十六分，
    再撥打予證人甲○○之前揭門號通話時，其所在位置已在臺
    北縣新店市○○路附近，再與證人甲○○前開證述互核觀之
    ，堪認被告於同日十一時許前，即經證人甲○○帶至甲○○
    之住處，並於同日十一時許前，已離開證人甲○○住處，是
    被告前開所辯係於中午始至告訴人前開住處大樓找證人甲○○云云，亦屬不實。
  (四)綜上所述，被告前揭所辯，均非實在，應屬事後委卸之詞，
    洵不足採。佐以被告並非至該大樓找人，又無朋友住該大樓
    ，被告並於告訴人乙○○住處遭入侵入住宅竊取財物之期間
    進入該住處大樓等情，復依本院前揭勘驗筆錄觀之，被告於
    進入該大樓前，有觀察該大樓外觀之行為，於進入大樓四分
    鐘後，又出來繼續觀察該大樓外觀，復於中午十二時五十八
    分許再進入該大樓，直至同日下午一時四十七分許，始自該
    大樓出來，且其左側腰際衣服有隆起等情狀，互核認定應係
    被告侵入告訴人乙○○前開住處竊取財物甚為明確，從而，
    被告犯行應堪認定，應予依法論科。
三、按毀壞構成門扇之一部之喇叭鎖，係毀壞門扇之行為，毀壞
    附加於門上之掛鎖，則屬毀壞安全設備；而附加於鐵門上之
    「掛鎖」，其鎖固屬安全設備，如係鑲在鐵門上之鎖，該鎖
    即構成門之一部，加以毀壞，則應認係毀壞門扇（最高法院
    八十三年度臺上字第三八五六號、八十五年度臺上字第五四
    三三號判決意旨參照）。故核被告所為，係犯刑法第三百零
    六條第一項之無故侵入住宅罪、第三百二十一條第一項第二
    款之毀壞門扇竊盜罪，公訴意旨雖認被告僅涉犯刑法第三百
    二十條第一項之竊盜罪，然公訴人於本院審理時業已當庭補
    充更正被告上揭犯行係該當刑法第三百零六條第一項之無故
    侵入住宅罪及第三百二十一條第一項第二款之毀壞門扇竊盜
    罪，自行更正起訴法條，且如後述被告所為具有裁判上一罪
    關係，是本院自應予以審理，附此敘明。又被告無故侵入告
    訴人乙○○之住宅之目的在竊取屋內財物，雖時間上略有差
    距，然係以重疊性極高之動作，遂行其偷竊財物，應認係以
    一行為而觸犯上開二罪名，為想像競合犯，應依刑法第五十
    五條之規定，從一重之加重竊盜罪論處，公訴人於補充理由
    書認係成立數罪，容有誤會。爰審酌被告於九十一年間，因
    竊盜案件，經臺灣板橋地方法院以九十年度易字第三一六八
    號判決判處有期徒刑九月，嗣經臺灣高等法院以九十一年度
    上易字第一四三號判決上訴駁回確定（未構成累犯），有臺
    灣高等法院被告前案紀錄表在卷可稽，其素行不佳，正值青
    壯之年，卻不思依靠己力謀生，反欲不勞而獲，為圖私利以
    侵入住宅方式竊取他人財物，對民眾居住及財產安全產生危
    害，兼衡其犯後始終否認犯行，全然無悔意，犯後態度不佳
    等一切情情狀，量處如主文所示之刑。
據上論結，應依刑事訴訟法第二百九十九條第一項前段，刑法第
三百二十一條第一項第二款、第三百零六條第一項、第五十五條
，刑法施行法第一條之一第一項、第二項前段，判決如主文。
本案經檢察官文家倩到庭執行職務。
中    華    民    國    99    年    10    月    12    日
                  刑事第十八庭  法  官  林玉蕙
上正本證明與原本無異。
如不服本判決應於收受送達後10日內向本院提出上訴書狀，並應
敘述具體理由；其未敘述上訴理由者，應於上訴期間屆滿後20日
內向本院補提理由書（均須按他造當事人之人數附繕本）「切勿
逕送上級法院」。告訴人或被害人如對於本判決不服者，應具備
理由請求檢察官上訴，其上訴期間之計算係以檢察官收受判決正
本之日期為準。
                                書記官  陳怡君
中    華    民    國    99    年    10    月    12    日
附錄本案論罪科刑法條
中華民國刑法第306條
（侵入住居罪）
無故侵入他人住宅、建築物或附連圍繞之土地或船艦者，處 1
年以下有期徒刑、拘役或 3 百元以下罰金。
無故隱匿其內，或受退去之要求而仍留滯者，亦同。
中華民國刑法第321條
（加重竊盜罪）
犯竊盜罪而有左列情形之一者，處 6 月以上、 5 年以下有期徒
刑：
一、於夜間侵入住宅或有人居住之建築物、船艦或隱匿其內而犯
    之者。
二、毀越門扇、牆垣或其他安全設備而犯之者。
三、攜帶兇器而犯之者。
四、結夥三人以上而犯之者。
五、乘火災、水災或其他災害之際而犯之者。
六、在車站或埠頭而犯之者。
前項之未遂犯罰之。

司法院資訊處製作；財團法人民間司法改革基金會備份。
